# 请教一个债权转股权的问题

提问人：ZWZzwz12138 时间：2020-11-05 08:05:07
甲公司与乙公司有正常的业务往来，丙公司为乙公司控股母公司。 2019 年，甲公司销售商品给乙公司，形成债权100 万。 2020 年，乙公司财务状况发生恶转， 6 月 30 日双方签订债权转股权协议， 100 万债权转换为对乙公司持股，占总股本的40%，由此甲公司成为乙公司最大股东（此时丙公司占总股本20%)。同日，甲公司与丙公司签订股权转让协议，分批将所持乙公司股权转让至丙公司。（分别为 2020 年 12 月以 31 万的价格转让所持股份的30%、 2021 年 12月以 31 万的价格转让所持股份的30%、 2022 年 12 月以 41 万的价格转让所持股份的40%。总计应收股权转让款 103 万元。）
股权转让合同中明确规定：
1.甲公司不享有乙公司的利润分红。如果甲公司收到分红，在丙公司支付股权转让款时将扣除分红金额。
2.甲公司不参与乙公司的日常经营管理，并全权委托丙公司代为行使所占股份的投票及决策权。
对于甲公司来说，原债权终止时，是确认一项长期的债权呢？（在原债权终止时，已签定好股权转让协议。且甲公司并不享有利润分红，且不使用股份权利）
还是确认长投，后期分批转让时，再做处置长投处理呢？

回答人：chenyiwei
由于债转股和股权转让的远期合约是一揽子安排，通过该一揽子安排事实上形成一项对丙公司的固定到期日、固定金额的债权，故原债权终止时，是确认一项长期的债权。